臺灣花蓮地方法院刑事判決　　　　　　　100年度易字第179號
公　訴　人　臺灣花蓮地方法院檢察署檢察官
被　　　告　黃群通
選任辯護人　何俊賢律師
上列被告因竊盜案件，經檢察官提起公訴（100年度偵字第544號
），被告於準備程序中就被訴事實為有罪之陳述，經本院合議庭
裁定改依簡式程序審理，判決如下：
    主  文
黃群通犯攜帶兇器竊盜罪，處有期徒刑陸月，如易科罰金，以新
臺幣壹仟元折算壹日。緩刑貳年，並應於本判決確定之日起壹年
內，向公庫支付新臺幣壹萬伍仟元。扣案鐵鎚、一字起子、斜口
鉗各壹支，均沒收。
    事  實
一、黃群通意圖為自己不法之所有，於民國100年1月26日10時30
    分許，攜帶其所有客觀上對人之生命、身體構成威脅，足為
    兇器使用之鐵錘、1字起子及斜口鉗各1支，進入花蓮縣壽豐
    鄉○○村○○ ○段24號月眉國小工地，趁該工地無人看管之
    際，先利用上開工具敲打、剪斷而竊取月眉國小所有，楊國
    飛所管理，鑲嵌於該國小教室大樓階梯上之止滑銅條共25條
    （每條長 193公分），及附著於教室大樓牆面上之電纜線、
    插座、漏電開關 1批，並徒手竊取楊國飛所有，置於該工地
    之鋼琴鐵架1個、鋁門 1組及鋁製鐵櫃1個，得手後將上開物
    品均置於其所駕駛車號 N9-2912號自用小貨車後車廂，嗣經
    楊國飛發現後報警處理，為警當場查獲，並於黃群通上開自
    用小貨車後車廂內扣得鐵錘、1字起子及斜口鉗各1支、止滑
    銅條25條、電纜線、插座、漏電開關1批、鋼琴鐵架1個、鋁
    門1組及鋁製鐵櫃1個（止滑銅條、電纜線、插座、漏電開關
    、鋼琴鐵架、鋁門及鋁製鐵櫃業經楊國飛領回）。
二、案經楊國飛訴由花蓮縣警察局吉安分局報告臺灣花蓮地方法
    院檢察署檢察官偵查起訴。
    理  由
一、本件係經被告黃群通於準備程序當庭表示認罪，而經本院裁
    定以簡式審判程序加以審理，則依據刑事訴訟法第 273條之
    2、同法第159條第 2項之規定，不適用傳聞法則有關限制證
    據能力之相關規定，合先敘明。
二、上揭犯罪事實，業據被告於警詢、偵訊及本院審理時均坦承
    不諱（見警卷第5-6頁、偵卷第9-10頁，本院卷第21-27頁）
    ，核與證人即告訴人楊國飛於警詢時之證述情節相符（見警
    卷第 7-9頁），復有扣押筆錄、扣押物品目錄表、贓物認領
    保管單、扣押物品清單、現場圖各1紙、照片7張附卷（見警
    卷第 10-16、18-21頁，偵卷第7頁）及鐵鎚、一字起子、斜
    口鉗各 1支扣案可資佐證，是依上揭補強證據已足認被告之
    任意性自白，核與事實相符，本件事證明確，被告之犯行堪
    予認定。
三、查被告行為係在100年1月26日，而刑法第321條於100年 1月
    10日修正，於同年1月26日公布，並自同年1月28日施行，修
    正前之法定刑原為「6月以上、5年以下有期徒刑」，修正後
    變更為「6月以上、5年以下有期徒刑，得併科新臺幣10萬元
    以下罰金」，法定本刑增訂罰金刑，涉及科刑規範變更，自
    有新舊法比較之必要。本件被告竊盜之犯行若適用舊法，並
    無併科罰金規定之適用，若適用新法，則可併科罰金，是新
    舊法比較結果，以適用舊法較有利於被告，依刑法第2條第1
    項前段規定，應適用修正前之刑法第321條論處。
四、按刑法第321條第1項第 3款之攜帶兇器竊盜罪，係以行為人
    攜帶兇器竊盜為其加重條件。此所謂兇器，其種類並無限制
    ，凡客觀上足對人之生命、身體、安全構成威脅，具有危險
    性之兇器均屬之。且祇須行竊時攜帶此種具有危險性之兇器
    為已足，並不以攜帶之初有行兇之意圖為必要（最高法院79
    年台上字第5253號判例參照）。本件被告竊盜時所攜帶之鐵
    鎚、一字起子、斜口鉗各 1支，其質地均屬堅硬，客觀上自
    屬足以對人之生命、身體、安全構成威脅，顯均為具有危險
    性之兇器無訛。核被告所為，係犯修正前刑法第321條第1項
    第 3款之攜帶兇器竊盜罪。爰審酌被告國中畢業之智識程度
    ，未經他人許可而竊取上開財物，行為之手段平和，竊取之
    物品價值不高，經告訴人領回並獲得告訴人原諒（見本院卷
    第29之 1頁諒解書），犯後坦承犯行，態度良好等一切情狀
    ，量處如主文所示之刑，及諭知易科罰金之折算標準。查被
    告前未曾因故意犯罪受有期徒刑以上刑之宣告，此有臺灣高
    等法院被告前案紀錄表各 1份在卷可參，茲因一時失慮而罹
    刑章，經此次刑之宣告，應知警惕而無再犯之虞，本院認其
    所受宣告之刑，以暫不執行其刑為當，予以宣告緩刑 2年，
    用啟自新，並依被告之意願、能力，命其於本判決確定之日
    起1年內，向公庫支付新臺幣1萬 5千元，以玆警惕。扣案之
    鐵鎚、一字起子、斜口鉗各 1支，為被告所有供本件犯罪所
    用之物，業據被告供承在卷（見本院卷第23頁），均應依刑
    法第38條第1項第2款規定宣告沒收。
據上論斷，應依刑事訴訟法第273條之1第1項、第299條第 1項前
段，刑法第2條第1項前段、第321條第1項第3款（修正前）、第4
1條第1項、第74條第1項第1款、第2項第4款、第38條第1項第2款
，判決如主文。
本案經檢察官林英正到庭執行職務。
中    華    民    國   100    年    5     月    12    日
                  刑事第三庭    法  官  吳育汝
以上正本證明與原本無異。
如不服本判決應於收受送達後10日內向本院提出上訴書狀，並應
敘述具體理由。其未敘述上訴理由者，應於上訴期間屆滿後20日
內向本院補提理由書(均須按他造當事人之人數附繕本)「切勿逕
送上級法院」。告訴人或被害人如對於本判決不服者，應具備理
由請求檢察官上訴，其上訴期間之計算係以檢察官收受判決正本
之日期為準。
中    華    民    國   100    年    5     月    12    日
                                書記官
附錄論罪科刑法條：
刑法第321條第1項第3款（修正前）
犯竊盜罪而有左列情形之一者，處6月以上、5年以下有期徒刑：
三、攜帶兇器而犯之者。